# 向社用社购买的贷款包可以计入其他应收款科目吗及如何计提减值损失呢？

提问人：会计人员 ABC 时间：2014-02-16 20:46:05
陈老师，想麻烦咨询一下： 一家公司，向社用社购买了不良贷款包，请问这个购买的不良贷款包可以计入“其他应收款”科目吗？还是一定要计入其他非流动资产呢？
另外，对于这个不良资产包，每年如何计提资产减值损失呢？能否每年按坏账政策计提减值损失呢？

回答人：chenyiwei
明知为不良资产而购买的，说明预计债务人按照合同约定按时足额还本付息的可能性很小，其未来现金流量主要来源于催收等非常规途径，且金额波动风险较大，因此不能视作将按固定或可确定金额在约定时间收回的债权，而是一项可供出售金融资产性质的金融资产。对于预计将在一年以后收回的部分，建议按照购入价格列报为可供出售金融资产，不按照摊余成本进行后续计量。
对该不良资产包的后续减值准备按可供出售金融资产减值处理，不能比照常规应收款项采用帐龄分析等方法。

提问人：会计人员 ABC 时间：2014-02-17 13:55:28
陈老师，对于这个不良资产包，正常如何作减值测试呢？有没有一些方法建议呢？正常做减值测试是企业的行为，如果企业不做这方面的减值测试？我们一般如何处理呢？

回答人：chenyiwei
正常情况下，企业在决定购入该资产包时，应当会对其可收回金额按一定方法进行预计的，同样地，在各期末也应当采用可比的方法测算其可收回金额。例如可以引入评估机构和信用调查机构等的工作。